---
title: "Projeto_Pokemon"
author: "Thomas Raphael Zonta"
date: "2025-02-20"
output:
  html_document: default
  pdf_document: default
---

```{r setup, include= TRUE}
knitr::opts_chunk$set(echo = FALSE)
```

# Bibliotecas

Essas foram as bibliotecas importadas para a realização desta análise.

```{r bibliotecas}

renv::activate()
install.packages("summarytools")
install.packages("renv")
install.packages("tidyverse")
install.packages("ggplot2")
install.packages("readr")
install.packages("dplyr")
install.packages("summarytools")
install.packages("readxl")
install.packages("knitr")
install.packages("dlookr")


library(tidyverse)
library(ggplot2)
library(readr)
library(dplyr)
library(summarytools)
library(readxl)
library(knitr)
library(dlookr)
```
## Base de dados Pokemon

 A ideia do projeto é dentro da base de dados estipular quais pokemons dentro das 6 gerações catalogadas são os mais fortes utilizando a coluna que registra os dados de ataque básico. A seguir vamos carregas a nossa base de dados:

```{r base_pokemon}
df <- read.csv("C:/Users/Pichau/Documents/RSTUDIO/Estatistica_para_Ciencia_Dados/pokemon.csv", stringsAsFactors = FALSE)


```

## Análises iniciais da tabela

Contagem do número de linhas da tabela.

```{r primeiras analises}
count(df)
```

## Visualização das colunas da tabela.

Vamos visualizar o topo da base de dados para vermos os dados que teremos para trabalhar.

```{r topo da coluna}
kable(head(df))
```

## Tipos de dados da base de dados

Vamos visualizar o tipo de dados de cada coluna da nossa tabela.

```{r tipo}
df %>% dlookr::diagnose()
```

## Frequência por tipo

Vamos visualizar a frequência com que cada tipo.1 aparece na nossa tabela.

```{r tipo_pokemon}
df %>% dplyr::select(Type.1) %>% summarytools::freq()
```


## Primeira comparação de poder de ataque

Vamos usar um um código para trazer de cada geração registrada o pokemon mais forte e mais fraco.

```{r analise geração}
stronger <- df %>% group_by(Generation) %>% summarise(Mais_Forte = Name[which.max(Attack)],max_atack = max(Attack, na.rm = TRUE),
                                                      Mais_Fraco = Name[which.min(Attack)], min_atack = min(Attack, na.rm = TRUE))

print(stronger)
```

## Buscando outliers

Poderemos ver se há pokemons que fogem a média dos outros.

```{r outliers}
df %>% dplyr::select(Generation, Attack) %>%
  ggplot(aes(group = Generation, x=Generation, y = Attack)) + geom_boxplot() +
  xlab('Geração') +
  ylab('Ataque') +
  theme_classic()
```



## Gráfico de apresentação

Veremos o gráfico apresentando os dados dos pokemons mais fortes e fracos de cada geração.

```{r gráfico_forte_fraco}
ggplot(data = stronger) +
  geom_point(mapping = aes(x = Mais_Forte,  y = max_atack)) +
  geom_point(mapping = aes(x = Mais_Fraco, y = min_atack))
```

## Mais forte por tipo.1

Veremos a lista dos mais fortes pokemons por seu tipo.

```{r forte_tipo}
Mais_forte_Tipo <- df %>% group_by(Type.1) %>% summarise(Mais_forte_tipo1 = Name[which.max(Attack)],
                                                         max_forte = max(Attack, na.rm = TRUE)) %>% arrange(desc(max_forte))
Mais_forte_Tipo
```

## Media de ataque 

A média de ataque dos pokemons calculada na geração.

```{r media}
media_por_geracao <- df %>% group_by(Generation) %>% summarise(media = mean(Attack, na.rm = TRUE)) %>%
  arrange(Generation)

media_por_geracao
```

## ## Estatísticas de ataque

Estatistica de ataque dos pokemons calculada por geração.

```{r estatistica_ataque}
estatisticas_attack <- df %>% group_by(Generation) %>%
  summarise(
    media = mean(Attack, na.rm = TRUE),
    desvio = sd(Attack, na.rm = TRUE),
    prim_quartil = quantile(Attack, 0.25, na.rm = TRUE),
    terc_quartil = quantile(Attack, 0.75, na.rm = TRUE)
  )

print(estatisticas_attack)
```

## Comparação de tipo e geração com base no ataque

Gráfico trazendo 3 parametros para demonstração: Geração, Tipo e Ataque

```{r 3_fatores}
df %>% ggplot(aes(x= Type.1, y= Generation, fill = Attack)) +
  geom_tile() +
  xlab("Tipo") +
  ylab("Geração")
```

## Função DESC

```{r desc}
df %>%  group_by(Generation) %>% dplyr::select(Attack) %>% summarytools::descr()
```

## Histograma de poder de ataque por quantidade

Separação por quantidade de pokemons nivelado por seu poder de ataque com bins = 10

```{r ataque}
ggplot(df, aes(x = Attack)) +
  geom_histogram(binwidth = 10, fill = "blue", color = "black", alpha = 0.7) +
  labs(title = "Histograma de Ataque", x = "Attack", y = "Quantidade") +
  theme_minimal()
```

## Distribuição de ataque separado por geração

Aqui podemos analisar separadamente cada geração  com o gráfico violino o lado para o qual a calda pende, mostrando uma curva assimétrica com calda prolongada para direita.

```{r violino}
ggplot(df, aes(x = as.factor(Generation), y = Attack, fill = as.factor(Generation))) +
  geom_violin(alpha = 0.5) +
  labs(title = "Distribuição de Ataque por Geração", x = "Geração", y = "Ataque") +
  theme_minimal() +
  theme(legend.position = "none")
```


## Scatterplot entre ataque e defesa

Veremos um scatterplot entre ataque e defesa separados por tipo.1 de pokemon vendo se há correlação ao fato de um pokemon com alto ataque também tem um alto índice de defesa ou não.

```{r scatterplot}
ggplot(df, aes(x = Attack, y = Defense, color = as.factor(Type.1))) +
  geom_point(alpha = 0.6) +
  labs(title = "Scatterplot de Attack vs. Defense",
       x = "Attack", y = "Defense", color = "Tipo de Pokémon") +
  theme_minimal()
```

## ## Gráfico de linha 

Veremos um gráfico de linha calculando a médita de ataque por geração.

```{r linha}
df_summary <- df %>%
  group_by(Generation) %>%
  summarise(Media_Attack = mean(Attack, na.rm = TRUE))

ggplot(df_summary, aes(x = Generation, y = Media_Attack)) +
  geom_line(color = "blue", size = 1) +  
  geom_point(color = "red", size = 3) + 
  labs(title = "Media de Ataque por Geracao", x = "Geracao", y = "Media de Ataque") +
  theme_minimal()
```








Note that the `echo = FALSE` parameter was added to the code chunk to prevent printing of the R code that generated the plot.
